臺灣士林地方法院民事裁定
110年度消債清字第59號
債  務  人  黃依羢（原名楊黃鶯鶯，改為楊黃廷卉，再改為                      黃廷卉，又改為黃依羢）
代  理  人  彭國書律師
上列債務人因聲請清算事件，本院裁定如下：
    主  文
債務人黃依羢（原名楊黃鶯鶯，改為楊黃廷卉，再改為黃廷卉，
又改為黃依羢）自中華民國一百一十年十一月二十六日十七時起
開始清算程序。
命司法事務官進行本件清算程序。
    理  由
一、按債務人對於金融機構負債務者，在聲請清算前，應向最大
    債權金融機構請求協商債務清償方案，或向其住、居所地之
    法院或鄉、鎮、市、區調解委員會聲請債務清理之調解，消
    費者債務清理條例（下稱消債條例）第151條第1項定有明文
    。次按債務人不能清償債務或有不能清償之虞者，得依本條
    例所定清算程序，清理其債務；債務人於法院裁定開始更生
    程序或許可和解或宣告破產前，得向法院聲請清算，此觀消
    債條例第3條、第80條規定自明。又法院開始清算程序之裁
    定，應載明其年、月、日、時，並即時發生效力；法院開始
    清算程序後，得命司法事務官進行清算程序，復為消債條例
    第83條第1項、第16條第1項所明定。
二、聲請意旨略以：伊有不能清償債務情事，前已向本院聲請調
    解，惟調解不成立。伊又未經法院裁定開始更生程序或許可
    和解或宣告破產，爰聲請清算等語。
三、經查，債務人所主張之上開事實，有財團法人金融聯合徵信
    中心當事人綜合信用報告之債務清理條例前置協商專用債權
    人清冊（見本院110年度司消債調字第116號卷，下稱調解卷
    ，第13至17頁、本院卷第22至26頁）、財團法人金融聯合徵
    信中心會員報送授信資料明細（見調解卷第19頁、本院卷第
    28頁）、財團法人金融聯合徵信中心會員報送信用卡資料明
    細（見調解卷第20頁、本院卷第29頁）、財團法人金融聯合
    徵信中心債權轉讓資料明細（見調解卷第21頁、本院卷第30
    頁）、民國108至109年度綜合所得稅各類所得資料清單（見
    調解卷第23頁、本院卷第32、62頁）、全國財產稅總歸戶財
    產查詢清單（見調解卷第25頁、本院卷第34、64頁）、法務
    部行政執行署桃園分署民國110年2月3日執行命令（見調解
    卷第27至28頁、本院卷第40至41頁）、臺北市大同區公所10
    9年12月29日北市同社字第000000000號109年度中低收入老
    人生活津貼總清查結果通知書（見調解卷第29至30頁、本院
    卷第42至43頁）、調解不成立證明書（見調解卷第59頁、本
    院卷第16頁）、勞工保險被保險人投保資料表（見本院卷第
    36至38頁）、臺北市政府社會局110年8月31日北市社老字第
    1103118627號函（見本院卷第56頁）、債務人現戶全戶戶籍
    謄本（見本院卷第60頁）、108年3月起迄今之存摺封面及內
    頁影本（見本院卷第66至73頁）、中華民國人壽保險商業同
    業公會保險業通報作業資訊系統資料查詢結果表（見本院卷
    第74至77頁）在卷可稽，堪認屬實。債務人居住於臺北市大
    同區，名下財產有汽車1輛殘值甚微，現無固定工作，109年
    2月起領取老人津貼每月7,759元（見本院卷第56頁），扣除
    每月必要支出即必要生活費用後，依債務人之債務總金額達
    90,463,000元（見本院卷第20頁）觀之，綜合評估債務人財
    產、信用及勞力等狀況，堪認債務人有不能清償債務之虞。
    此外，復查無消債條例第6條第3項、第8條或第82條第2項所
    定駁回清算聲請之事由，是債務人聲請清算，應屬有據，爰
    依首揭規定，裁定其應予開始清算程序，並命司法事務官進
    行本件清算程序。
四、爰裁定如主文。
中　　華　　民　　國　　110 　年　　11　　月　　26　　日
                  民事第三庭  法  官  陳世源
以上正本係照原本作成。
本件裁定不得抗告。
中　　華　　民　　國　　110 　年　　11　　月　　26　　日
                              書記官  吳婉萱